【裁判字號】    89,交聲,185
【裁判日期】    900129
【裁判案由】    聲明異議
【裁判全文】
臺灣臺中地方法院交通事件裁定                    八十九年度交聲字第一八五號
    原處分機關  交通部公路局臺中區監理所
    受  處分人
    即  異議人  甲○○
右列受處分人因違反道路交通管理處罰條例案件，對於交通部公路局臺中區監理所八
十九年十一月九日所為之處分（中監違字第裁六○─Ｈ00000000號裁決書）
，聲明異議，本院裁定如左：
    主  文
異議駁回。
    理  由
一、原處分意旨略以：受處分人即異議人甲○○於民國（下同）八十九年八月二十一
    日十七時五十二分許駕駛車號Ｈ五─七五五五號自用一般小客車行經臺中縣大里
    市○○路與西湖路口因該路段限速每小時五十公里，受處分人所駕上開車輛經科
    學儀器測得時速為七十五公里，經臺中縣警察局交通隊逕行舉發，爰依道路交通
    管理處罰條例第四十條第一項規定，裁處自收受本裁決書之次日起十五日內依最
    低罰鍰處新台幣一千二百元整，逾期則依最高罰鍰處新台幣二千四百元整，並記
    違規點數一點。
二、聲明異議意旨略以：受處分人即異議人甲○○，因接獲臺中縣警察局交通隊舉發
    違反道路交通管理事件通知單，舉發其超速。惟經查閱舉發之兩張相片，發現兩
    張照片上之時間差為一秒鐘，即在十七時五十一分五十九秒時車輛位置在十字路
    口紅綠燈停止超越線之後，而在十七時五十二分零秒時車輛前進之位置尚未達到
    前方行人穿越線之前，經實地前往丈量結果，前後兩線間距為二十公尺，而車輛
    車長為四點零二公尺，以現場之二十公尺扣除兩個車身長八公尺，則在一秒鐘內
    車輛只有向前行駛不到十二公尺，秒速十二公尺，換算成時速亦只有四十三點二
    公里，並未超速違規，詎料交通部公路局臺中區監理所仍裁處異議人如上所述，
    爰依法聲明異議云云。
三、按道路交通管理處罰條例第四十條第一項規定：「汽車駕駛人，行車速度，超過
    規定之最高時速，或低於規定之最低時速，或裝用測速雷達感應器者，處四百元
    以上八百元以下罰鍰，其感應器沒入之。」又汽車駕駛人違反第四十條第一項規
    定者，除依該條款處罰鍰外，並予記違規點數一點，同條例第六十三條第一項第
    一款定有明文。
四、經查：本件受處分人即異議人甲○○對於駕駛牌照號碼Ｈ五－七五五五號自用小
    客車，於民國八十九年八月二十一日十七時五十一分許，行經臺中縣大里市○○
    路○○路口之事實不爭執，而異議人於上開時間駕駛上開自用小客車通過上開地
    點之時速係每小時七十五公里，業經臺中縣警察局設於該處之微電腦超速照相機
    拍攝有採證照片，有測速照片二紙在卷可憑，照片內詳列違規日期為八十九年八
    月二十一日、時間十七時五十二分零秒、行車速度時速七十五公里、行車限速時
    速五○公里等數據，依照片異議人所駕車車輛正通過啟動照相感應線圈，照片上
    之數據係測自異議人所駕車輛應無疑問，異議人雖執前詞置辯，訊之證人即臺中
    縣警察局交通隊警員劉祥成，其證稱係依據儀器所拍照片認定，完全經由電腦判
    讀，誤差值不會超過零點一，訊之證人即逕行舉發違規事實之同隊警員林伯良證
    稱測速器是設定在時速七十公里才會照相等語，並提出同年月日所照得之另外違
    規車輛照片四張，證明當日測速機具並無問題，益徵本件舉發過程並無人為因素
    摻雜，足認舉發過程並無人為疏失，是異議人於上開時地駕駛該車輛車號Ｈ五─
    七五五五號自用一般小客車時速確為七十五公里，已經超過限速五十公里甚明。
    至於異議人辯稱：伊當時時速只有四十三點二公里，應未超速云云，惟查其有關
    距離之計算基準，如何算定，並無證據證實之，況微電腦超速照相機所拍攝之照
    片二張，雖有時間差，係為供車輛進入交岔路口有無闖紅燈之佐証，而非供計算
    行車速度之基準，此已据証人劉祥成到庭所証述明確，是異議人上開辯解，已無
    可取。再該測速器既無問題且無人為疏失，顯然客觀上所呈現之事實係異議人駕
    車時速為七十五公里，已超過規定速限，原處分機關據以援引首揭規定而裁處，
    核無不當。本件異議為無理由，應予駁回。
五、據上論斷，應依道路交通案件處理辦法第十九條，裁定如主文。
中      華      民      國      九十      年      一      月    二十九  日
                                臺灣臺中地方法院交通法庭
                                    法  官  許金樹
右正本證明與原本無異。
如不服本裁定，應於送達後五日內，向本院提出抗告狀。
                                      書記官
中      華      民      國      九十      年      二      月    二    日


司法院資訊處製作；財團法人民間司法改革基金會備份。
